---
title: "CorrigeDataCamp"
author: "Carmen Martínez Botella"
date: "2026-04-17"
output: html_document
editor_options: 
  chunk_output_type: console
---

```{r setup, include=FALSE}
knitr::opts_chunk$set(echo = TRUE)
```

Importación de las librerías: 
```{r}
library(readxl)
library(stringr)
library(stringi)
library(writexl)
```

En primer lugar, voy a guardar en una variable "fich_puntuaciones" los ficheros contenidos en la carperta de entregas que contienen la información sobre los puntos: 

```{r}
fich_puntuaciones <- list.files("./Entregas", pattern = "punto", recursive = TRUE, full.names = TRUE, ignore.case = TRUE)
```

Ahora voy a hacer lo mismo para los ficheros que contienen los certificados de las entregas:

```{r}
fich_certificados<- list.files("./Entregas", pattern = "certificate", recursive = TRUE, full.names = TRUE, ignore.case = TRUE)
```

Una vez ya tenemos las rutas de los ficheros con la información tanto de los puntos como de los cetificados, vamos a comenzar a realizar el algoritmo que nos automatice su corrección:

```{r}
apellidos <- sapply(fich_puntuaciones, function(fichero) {
  nombre_carpeta <- basename(dirname(fichero))
  apellidos <- strsplit(nombre_carpeta, split = ",")[[1]][1]
  return(apellidos)
}, USE.NAMES = FALSE)

puntos <- sapply(fich_puntuaciones, function(fichero){
  lineas <- readLines(fichero, warn = FALSE)
  puntos <- as.numeric(lineas[1])
  return(puntos)
},USE.NAMES = FALSE)

df_puntos <- data.frame(Apellidos = apellidos, Puntos = puntos, stringsAsFactors = FALSE)

```

# Pregunta 1: 
¿Todas las entregas usaron como nombre del fichero de puntos el indicado; puntos.txt? ¿Cuántas variantes hay?

No todas las entregas se realizaron con el nombre de indicado, y esto se puede comprobar de la siguiente manera: 

```{r}

nombre_correcto <- list.files("./Entregas", pattern = "puntos.txt", recursive = TRUE, full.names = TRUE, ignore.case = TRUE)
length(nombre_correcto)
length(fich_puntuaciones)

```

La variable "fich_puntuaciones" contiene los archivos de los puntos de cada uno de los alumnos, en cambio, la nueva variable "nombre_correcto" contiene solo los archivos de los puntos de los alumnos con el nombre correcto (el indicado en el enunciado).

El número de personas que cambiaron el nombre del archivo, y por lo tanto el número de variantes es: 

```{r}
abs(length(nombre_correcto) - length(fich_puntuaciones))

```

Hay 19 variantes del nombre.

# Pregunta 2:

¿Todas las entregas contienen el fichero de puntos y el justificante de realización del curso ?

No todas las entregas contienen el el fichero de puntos y el justificante, lo cual se puede ver de la siguiente manera: 

```{r}
length(fich_puntuaciones) == length(fich_certificados)
```

Como las longitudes de estos dos vecetores no son las mismas, se puede deducir que no todas las personas que contienen el fichero de puntos contienen el del justificante y viceversa.

# Data frame final:

Vamos a crear ahora el data frame "evalua_df":

```{r}
evalua_df <- data.frame(
  Apellidos = character(),
  puntos = numeric(),
  NomFile = character(),
  Puntos = character(),
  stringsAsFactors = FALSE
)

for (fichero in fich_puntuaciones) {
  nombre_carpeta <- basename(dirname(fichero))
  apellido_extraido <- strsplit(nombre_carpeta, split = ",")[[1]][1]

  nombre_fichero <- basename(fichero)

  lineas <- readLines(fichero, warn = FALSE)
  contenido_texto <- ifelse(length(lineas) > 0, lineas[1], "")

  puntuacion_num <- as.numeric(gsub("[^0-9]", "", contenido_texto))

  nueva_fila <- data.frame(
    apellidos = trimws(apellido_extraido),
    puntos = puntuacion_num,
    NomFile = nombre_fichero,
    Puntos = as.character(contenido_texto),
    stringsAsFactors = FALSE
  )
  
  evalua_df <- rbind(evalua_df, nueva_fila)
}

evalua_df <- evalua_df[order(evalua_df$apellidos), ]

write_xlsx(evalua_df, "NotasRIntermedio.xlsx")
```

Por último, vamos a unir los dos data frames creados para unir la información de cada uno:
```{r}
alumnos_matriculados <- read_excel("AlumnosTD25_26.xlsx")
AlumnosNotas <- merge(
  x = alumnos_matriculados, 
  y = evalua_df, 
  by.x = "Apellido(s)", 
  by.y = "apellidos", 
  all.x = TRUE
)
write_xlsx(AlumnosNotas, "AlumnosNotas.xlsx")
```





